臺灣高雄地方法院刑事判決　　　　　　　　　　　　九十二年度簡上字第五五三號
　　上　訴　人　丙○○
　　即　被　告
右上訴人因竊盜案件，不服本院高雄簡易庭九十二年度簡字第三一六四號中華民國九
十二年八月二十一日刑事簡易判決（聲請簡易判決處刑案號：臺灣高雄地方法院檢察
署九十二年度偵字第一三五一五號），提起上訴，本院管轄之第二審合議庭判決如左
      主  文
上訴駁回。
    事  實
一、丙○○前於民國八十五年間，因違反證券交易法案件，經本院判處有期徒刑五月
    ，緩刑三年確定（不構成累犯），竟仍不知悔改，意圖為自己不法之所有，於九
    十二年六月二十三日十五時三十分許，在位於高雄市○○區○○路三五六號之「
    家福股份有限公司高雄愛河分公司」（下稱家福公司）一樓賣場內，徒手竊取該
    公司所有之「魔戒首部曲」ＤＶＤ一片、ＧＰ鎳氫充電電池四個（價值共約新台
    幣一千二百五十二元），得手後分別將ＤＶＤ藏放在西裝褲腰際，以西裝外套覆
    蓋住，另將ＧＰ鎳氫充電電池四個放置於西裝褲右側口袋內，未經結帳即走出該
    公司之第四號結帳櫃台，適為該公司監視員甲○○全程目睹丙○○之行竊經過，
    乃聯絡警衛許大武於第四號結帳櫃台前攔阻，丙○○件見狀，旋又自第六號結帳
    櫃台折返入賣場內，並將上開物品棄置於寵物飼料堆中，嗣經家福公司警衛長林
    國樑報警查獲，始悉上情。
二、案經家福公司訴由高雄市政府警察局三民第一分局報請臺灣高雄地方法院檢察署
    檢察官聲請以簡易判決處刑。
    理  由
一、上訴人即被告丙○○未於本院審理時到庭，惟於偵查時固坦承有於右揭時、地自
    家福公司第四號結帳櫃台走出之事實，然矢口否認有何竊盜犯行，辯稱：伊當時
    曾拿起上開ＤＶＤ、電池等物品，但因為沒有手推車，所以又將物品放回，並自
    第四號櫃台走出賣場欲找手推車，再重新進入賣場購買，不料卻被當作小偷，伊
    並無竊盜之故意云云。經查：
（一）證人即家福公司監視員甲○○於警詢及偵查中均證稱：當時在公司一樓ＣＤ區
      發現丙○○拿一片ＤＶＤ到轉角消防區藏放在腰際，並用西裝覆蓋住，又繼續
      前往電池區拿了二盒電池放入右邊西裝褲口袋中，最後被告未付錢，即往地下
      室編號四之收機走出去，乃通知警衛將被告攔住，被告見狀，又從六號收銀機
      走進賣場內，迅速將ＤＶＤ和電池丟於狗飼料夾縫中等語，核與證人許大武於
      偵查中證稱：當時被告走出收銀台，見被告頭低下，向其詢問手推車在何處，
      旋又走進賣場等語，大致相符；另被告確有自家福公司第四號收銀台走出賣場
      ，且扣案之ＤＶＤ、電池均在一樓賣場之狗飼料夾縫中遭尋獲之事實，亦有錄
      影帶翻拍照片等共六幀及贓物領據一紙在卷足憑，足認被告確有未經結帳而將
      上開ＤＶＤ、電池攜出收銀櫃台之竊盜犯行。
（二）至被告辯稱：伊當時雖曾拿過上開ＤＶＤ、電池等物品，但還要購買其他日常
      用品，沒有手推車，所以又將物品放回，並自第四號櫃台走出賣場，想找到手
      推車後，再重新進入購買，不料卻被當作小偷，伊並無竊盜故意云云。惟查：
      (1)被告於警詢時辯稱：「伊沒有拿他們東西，只是要去推車」云云，惟對照被
        告於偵查中改稱：有拿過ＤＶＤ和電池，也有通過四號結帳台云云，足見被
        告就是否曾拿過上開ＤＶＤ、電池等親自經歷過之事實，前後所辯不一，已
        難令人置信；(2)觀諸卷附照片所示，扣案之ＤＶＤ、電池等物，均非大型商
        品，被告購買時尚無需以手推車搬運；又被告雖辯稱尚欲購買其他物品，需
        用手推車，然參以被告於離開櫃台，見警衛許大武後，旋折返入賣場內等情
        ，業如前述，倘被告離開櫃台係欲尋找手推車，則伊又何需在離開賣場尚未
        找到手推車之際，又重行進入賣場？益見被告上開所辯，有悖常情，不足採
        信；(3)又證人甲○○、許武祥與被告素不相識，且被告所竊物品價值僅新台
        幣一千餘元，渠二人當無干冒偽證罪之刑責，而設詞誣攀被告之理，是本院
        認證人甲○○、許武祥上開之證詞，應堪採信。
（三）綜上所述，本件事證明確，被告犯行，洵堪認定。
二、核被告所為，係犯刑法第三百二十條第一項之竊盜罪。原審因依刑法第三百二十
    條第一項規定，並審酌上訴人即被告正值壯年，不思勤勉工作，反欲不勞而獲竊
    取他人財物，犯後復飾詞狡卸，態度難認良好，惟念所竊財物價值非高，並經被
    害人取回等一切情狀，量處有期徒刑二月，並諭知易科罰金之折算標準。經核原
    審判決認事用法並無不合，量刑亦屬適當，上訴人即被告上訴意旨仍執前詞否認
    犯罪，指摘原判決不當，為無理由，應予駁回。
三、上訴人即被告經合法傳喚，無正當理由不到庭，爰不待其陳述逕行判決。
據上論斷，應依刑事訴訟法第四百五十五條之一第一項、第三項、第三百六十八條、
第三百七十一條，判決如主文。
本案經檢察官乙○○到庭執行職務。
中      華      民      國    九十三    年      三      月     十九     日
                              臺灣高雄地方法院刑事第二庭
                                  審判長法  官  莊崑山
                                        法  官  林靜梅
                                        法  官  曾鴻文
不得上訴。右正本證明與原本無異。
                                        書記官    王高山
中    華    民    國      九十三      年      三      月      二十二    日
